臺灣嘉義地方法院刑事判決
110年度金訴字第241號
公  訴  人  臺灣嘉義地方檢察署檢察官
被      告  梅守邦


上列被告因違反洗錢防制法等案件，經檢察官提起公訴（110年
度偵字第7809號、110年度偵字第7814號、110年度偵字第7823號
、110年度偵字第8449號、110年度偵字第8450號）及移送併辦
（110年度偵字第8753號、110年度偵字第9057號、110年度偵字
第9058號、110年度偵字第9350號、110年度偵字第9599號、110
年度偵字第10359號），被告於準備程序進行中就被訴事實為有
罪之陳述，經告知簡式審判程序意旨，並聽取公訴人及被告之意
見後，本院合議庭裁定由受命法官獨任進行簡式審判程序，判決
如下：
    主      文
丁○○幫助犯洗錢防制法第十四條第一項之洗錢罪，處有期徒陸月
，併科罰金新臺幣伍萬元，罰金如易服勞役，以新臺幣壹仟元折
算壹日。
    事實及理由
一、犯罪事實
    丁○○明知金融機構金融帳戶係憑密碼驗證，此外別無確認使
    用者身分之方式，是如將金融帳戶交付不認識之人，等同容
    任取得該金融帳戶之人任意使用該金融帳戶作為金錢流通之
    工具，又社會上詐欺案件層出不窮，依其社會生活經驗，當
    可預見將自己所有金融帳戶交付予不熟識之他人使用，極可
    能遭詐騙集團作為人頭帳戶實施取得贓款及掩飾、隱匿詐欺
    不法所得去向之犯罪工具，因而幫助他人從事詐欺取財罪及
    洗錢罪，惟仍基於縱詐騙集團以其金融帳戶實施詐欺取財犯
    罪及洗錢罪亦不違背其本意之幫助不確定故意，於民國110
    年5月10日至13日間某日，在址設嘉義市○區○○路0000號空軍
    一號客運嘉北站，同時將其申辦之元大商業銀行股份有限公
    司帳號000-00000000000000號帳戶（下稱甲帳戶）及永豐商
    業銀行股份有限公司帳號000-00000000000000號帳戶（下稱
    乙帳戶）及彰化商業銀行股份有限公司帳號000-0000000000
    0000號帳戶（下稱丙帳戶，並與甲、乙帳戶合稱本案帳戶）
    之金融卡及密碼，以快遞方式寄送至臺中朝馬站交予某詐騙
    集團不詳成員（無證據證明有未滿18歲之人，亦無證據證明
    成員有3人以上）。嗣該詐騙集團不詳成員取得本案帳戶資
    料後，該詐騙集團成員即共同基於意圖為自己不法所有及掩
    飾、隱匿犯罪所得去向之犯意聯絡，隨即利用本案帳戶以如
    附表所示方式進行詐騙，得手附表所示金額。
二、程序事項
　　被告丁○○所犯之罪，係死刑、無期徒刑、最輕本刑為3年以
    上有期徒刑以外之罪，其於準備程序就前揭被訴事實為有罪
    之陳述，經受命法官告知簡式審判程序之旨並聽取當事人之
    意見後，本院合議庭裁定由受命法官獨任進行簡式審判程序
    ，是本案之證據調查，依刑事訴訟法第273條之2規定，即不
    受同法第159條第1項、第161條之2、第161條之3、第163條
    之1及第164條至第170條規定之限制。
三、證據名稱
  ㈠被告之自白（本院卷第159頁）。
　㈡甲○○遭詐欺案附表（警317卷第1頁至第2頁）、癸○○詐騙案警
    示帳戶一覽表(偵8753卷第16頁)。　
　㈢附表「相關卷證及出處」所示證據。　
四、論罪科刑
  ㈠刑法上之幫助犯，係對於犯罪與正犯有共同之認識，而以幫
    助之意思，對於正犯資以助力，而未參與實施犯罪之行為者
    而言（最高法院88年度台上字第1270號判決意旨參照）。刑
    法關於正犯、幫助犯之區別，係以其主觀之犯意及客觀之犯
    行為標準，凡以自己犯罪之意思而參與犯罪，無論其所參與
    者是否犯罪構成要件之行為，皆為正犯，其以幫助他人犯罪
    之意思而參與犯罪，其所參與者，苟係犯罪構成要件之行為
    ，亦為正犯。如以幫助他人犯罪之意思而參與犯罪，其所參
    與者又為犯罪構成要件以外之行為，則為從犯（最高法院95
    年度台上字第3886號判決意旨參照）。被告交付本案帳戶之
    金融卡及密碼予該詐騙集團不詳成員，供該詐騙集團不詳成
    員詐欺附表所示告訴人取得財物之用，僅為他人詐欺取財犯
    行提供助力，尚無證據足以證明被告係以自己實施詐欺取財
    犯罪之意思，或與他人為詐欺取財犯罪之犯意聯絡，或有直
    接參與詐欺取財犯罪構成要件行為分擔等情事，被告所為自
    屬幫助犯詐欺取財之行為。
  ㈡行為人提供金融帳戶金融卡及密碼供他人使用，嗣後被害人
    雖匯入款項，然此時之金流仍屬透明易查，在形式上無從合
    法化其所得來源，未造成金流斷點，尚不能達到掩飾或隱匿
    特定犯罪所得之來源、去向及所在之作用，須待款項遭提領
    後，始產生掩飾、隱匿之結果。故而，行為人提供金融帳戶
    提款卡及密碼，若無參與後續之提款行為，即非洗錢防制法
    第2條第2款所指洗錢行為，無從成立一般洗錢罪之直接正犯
    ；又金融帳戶乃個人理財工具，依我國現狀，申設金融帳戶
    並無任何特殊限制，且可於不同之金融機構申請多數帳戶使
    用，是依一般人之社會通念，若見他人不以自己名義申請帳
    戶，反而收購或借用別人之金融帳戶以供使用，並要求提供
    提款卡及告知密碼，則提供金融帳戶者主觀上如認識該帳戶
    可能作為對方收受、提領特定犯罪所得使用，對方提領後會
    產生遮斷金流以逃避國家追訴、處罰之效果，仍基於幫助之
    犯意，而提供該帳戶之提款卡及密碼，以利洗錢實行，仍可
    成立一般洗錢罪之幫助犯（最高法院108年台上大字第3101
    號刑事裁定）。被告智識程度為大學肄業(本院卷第74頁)，
    顯屬智識能力正常之人，且清楚瞭解金融帳戶限本人申辦，
    可以供轉帳、提款、領款之用，亦明白不得將其隨意交予他
    人使用（偵7823卷第9頁至第10頁），主觀上當有認識他人
    取得人頭帳戶之目的係為不法用途，金流經由人頭帳戶被提
    領後將產生追溯困難之情，仍提供本案帳戶資料以利洗錢實
    行，亦應屬幫助洗錢之行為。
　㈢核被告所為，係犯刑法第30條第1項前段、第339條第1項之幫
    助犯詐欺取財罪，及刑法第30條第1項前段、洗錢防制法第1
    4條第1項之幫助洗錢罪。被告以一提供本案帳戶之行為，幫
    助該詐騙集團分別詐欺附表所示告訴人財物及洗錢，係以一
    行為觸犯數罪名，為想像競合犯，應依刑法第55條前段規定
    ，從重之幫助洗錢罪處斷。至附表編號７、９所示犯罪事實中
    ，該詐騙集團不詳成員雖係以網際網路對告訴人散布詐欺取
    財訊息，惟因刑法第339條之4第1項所列各款加重詐欺罪之
    構成要件事實為刑罰權成立事實，即屬於嚴格證明事項，然
    被告僅交付本案帳戶難認其對於該詐騙集團之犯罪手法有所
    預見，自難論處被告係幫助犯刑法第339條之4第1項第3款之
    加重詐欺取財罪。檢察官移送併辦如附表編號６至所示犯罪
    事實，與附表編號１至５所示經提起公訴之犯罪事實，有想像
    競合之裁判上一罪關係，自為起訴效力所及，本院應併予審
    理，一併指明。
　㈣被告基於幫助犯意而成立洗錢罪，依刑法第30條第2項規定，
    按正犯之刑減輕之。又被告於本院審理時自白洗錢犯罪，依
    洗錢防制法第16條第2項規定，減輕其刑，並依刑法第70條
    遞減輕之。
  ㈤爰審酌被告對於詐騙集團利用人頭帳戶實行詐欺取財並掩飾
    、隱匿詐欺犯罪所得去向有所預見，竟仍恣意交付本案帳戶
    資料予詐騙集團成員而供幫助犯罪使用，使詐騙集團成員得
    以逃避犯罪之查緝，嚴重擾亂金融交易秩序且影響社會正常
    交易安全，被告所為不啻助長詐欺犯罪風氣並造成附表所示
    告訴人所受財產損害甚鉅，同時增加告訴人尋求救濟困難，
    被告犯罪所生危害非淺，並考量被告犯後於審理時尚能坦承
    犯行，惟未與任何告訴人達成和解，兼衡其自陳大學肄業之
    智識程度，未婚、無子女，於工地打零工，與父母同住等一
    切情狀，量處如主文所示之刑，並就罰金部分併諭知易服勞
    役之折算標準。至被告所犯之罪雖不得易科罰金，然依刑法
    第41條第3項之規定，仍得聲請易服社會勞動，附此敘明。
    　
  ㈥本案並無證據證明被告交付本案帳戶獲有報酬而有犯罪所得
    ，自不生應予沒收、追徵犯罪所得之問題，併此敘明。　
據上論斷，應依刑事訴訟法第273條之1第1項、第299條第1項前
段、第310條之2（依刑事判決精簡原則，僅記載程序法條文），
判決如主文。
本案經檢察官蔡英俊提起公訴及移送併辦，檢察官楊麒嘉到庭執
行職務。
中　　華　　民　　國　　110 　年　　11  　月　　30　　日
                  刑事第八庭  法　官　盧伯璋　　
以上正本證明與原本無異。
如不服本判決應於收受判決後20日內向本院提出上訴書狀，並應
敘述具體理由；其未敘述上訴理由者，應於上訴期間屆滿後20日
內向本院補提理由書（均須按他造當事人之人數附繕本）「切勿
逕送上級法院」。告訴人或被害人如對於本判決不服者，應具備
理由請求檢察官上訴，其上訴期間之計算係以檢察官收受判決正
本之日期為準。　　　　　　　　　
中　　華　　民　　國　　110 　年　　11　　月　　30　　日
                              書記官  曹瓊文
附錄本案論罪科刑法條全文：
洗錢防制法第2條
本法所稱洗錢，指下列行為：
一、意圖掩飾或隱匿特定犯罪所得來源，或使他人逃避刑事追
訴，而移轉或變更特定犯罪所得。
二、掩飾或隱匿特定犯罪所得之本質、來源、去向、所在、所
有權、處分權或其他權益者。
三、收受、持有或使用他人之特定犯罪所得。　　
洗錢防制法第14條
有第二條各款所列洗錢行為者，處7 年以下有期徒刑，併科新臺
幣5 百萬元以下罰金。
前項之未遂犯罰之。
前二項情形，不得科以超過其特定犯罪所定最重本刑之刑。
刑法第339條第1項：
意圖為自己或第三人不法之所有，以詐術使人將本人或第三人之
物交付者，處5 年以下有期徒刑、拘役或科或併科50萬元以下罰
金。 　　　　　　　
附表：
編號 告訴人  詐騙方式 匯款時間 匯款金額 (新臺幣) 人頭帳戶 相關卷證出處   １ 乙○○ 該詐騙集團不詳成員邀約乙○○加入LINE群組「每天懂點成功學」，並稱在虛擬貨幣合約平台投資獲益頗豐，惟需先繳款始能將獲益領出等語，致涂寬延陷於錯誤，匯款至右列帳戶，旋遭該詐騙集團不詳成員轉匯、提領殆盡。 ①110年5月29日晚間8時59分 ②110年5月29日晚間9時2分 ③110年5月30日中午12時26分 ①5萬元 ②5萬元 ③4萬7000元 甲帳戶 ①告訴人涂○○之證述（警171卷第4頁至第5頁） ②乙○○之臺南市政府警察局第五分局和緯派出所受（處）理案件證明單、受理詐騙帳戶通報警示簡便格式表、內政部警政署反詐騙諮詢專線記錄表、受理各類案件記錄表（警171卷第14頁至第17頁） ③乙○○之網路銀行交易明細截圖、存摺封面影本（警171卷第18頁） ④甲帳戶個資檢視（警171卷第6頁） ⑤元大商業銀行股份有限公司110年7月12日元銀字第1100009248號函附甲帳戶客戶基本資料、歷史交易明細（警171卷第7頁至第13頁、警730卷第13頁至第25頁）  ２ 子○○ 該詐騙集團不詳成員以臉書暱稱汪小峰邀約子○○以bitFinexAPP參與投資，並稱因子○○輸入密碼錯誤，需繳納保證金始能解鎖帳戶等語，致子○○陷於錯誤，匯款至右列帳戶，旋遭該詐騙集團不詳成員轉匯、提領殆盡。 110年5月31日上午9時57分 200萬元 乙帳戶 ①告訴人子○○之證述（偵7823卷第12頁至第14頁） ②子○○之內政部警政署反詐騙諮詢專線記錄表、桃園市政府警察局楊梅分局埔頂派出所受理詐騙帳戶通報警示簡便格式表、陽信商業銀行警示通報回函、金融機構聯防機制通報單（偵7823卷第17頁至第38頁） ③子○○之彰化銀行匯款回條聯、通訊軟體對話紀錄截圖（偵7823卷第40頁至第46頁） ④乙帳戶個資檢視（偵7823卷第16頁） ⑤永豐商業銀行股份有限公司110年7月6日函附乙帳戶客戶基本資料、歷史交易明細（偵7823卷第48頁至第51頁）  ３ 甲○○ 該詐騙集團不詳成員先透過交友軟體認識甲○○，再以LINE暱稱「空空」邀約甲○○以SFF（又名中信財富）APP進行投資，嗣後並稱需補足現金始能提現等語，致甲○○陷於錯誤，匯款至右列帳戶，旋遭該詐騙集團不詳成員轉匯、提領殆盡。 110年5月31日下午2時56分 105萬元 丙帳戶 ①告訴人甲○○之證述（警317卷第33頁至第35頁） ②甲○○之內政部警政署反詐騙諮詢專線紀錄表、臺南市政府警察局第五分局公園派出所受理詐騙帳戶通報警示簡便格式表、受理各類案件紀錄表、（警317卷第39頁至第60頁） ③甲○○之中國信託商業銀行股份有限公司存摺封面及內頁影本、匯款申請書、通訊軟體對話紀錄截圖（警317卷第67頁至第71頁、第75頁、第79頁至第93頁） ④丙帳戶個資檢視（警317卷第25頁、警435卷第9頁） ⑤丙帳戶客戶基本資料、歷史交易明細（警317卷第15頁至第21頁、警435卷第11頁至第14頁、偵8753卷第34頁至第48頁）  ４ 辛○○ 該詐騙集團不詳成員先透過IG認識辛○○，再以LINE暱稱「李子君」邀約辛○○投資，嗣後並稱需繳納投資金額50%始能提領現金等語，致辛○○陷於錯誤，匯款至右列帳戶，旋遭該詐騙集團不詳成員轉匯、提領殆盡。 ①110年6月1日下午4時5分 ②110年6月1日下午4時21分 ①10萬元 ②5萬元 丙帳戶 ①告訴人辛○○之證述（偵8450卷第10頁至第12頁） ②辛○○之嘉義市政府警察局刑事警察大隊受（處）理案件證明單、受理各類案件記錄表、內政部警政署反詐騙諮詢專線記錄表、受理詐騙帳戶通報警示簡便格式表、金融機構聯防機制通報單（偵8450卷第15頁至第18頁、第25頁至第42頁） ③辛○○之中國信託商業銀行股份有限公司帳戶歷史交易明細、網路銀行交易明細截圖、通訊軟體對話紀錄截圖（偵8450卷第19頁至第24頁、第43頁至第56頁） ④丙帳戶個資檢視（警317卷第25頁、警435卷第9頁） ⑤丙帳戶客戶基本資料、歷史交易明細（警317卷第15頁至第21頁、警435卷第11頁至第14頁）　  ５ 己○○ 該詐騙集團不詳成員先透過LINE暱稱「有趣至極_01」認識己○○，再邀約己○○參與「Coinbase」網站之投資，嗣後並稱需繳納本金9.8%始能提領現金等語，致己○○陷於錯誤，匯款至右列帳戶，旋遭該詐騙集團不詳成員轉匯、提領殆盡。 110年6月1日晚間8時31分 10萬元 丙帳戶 ①告訴人己○○之證述（警435卷第4頁至第6頁） ②己○○之內政部警政署反詐騙諮詢專線記錄表、臺中市政府警察局第六分局西屯派出所受理詐騙帳戶通報警示簡便格式表、金融機構聯防機制通報單、臺中市政府警察局第六分局西屯派出所受理詐騙帳戶通報警示簡便格式表、受理各類案件記錄表、受（處）理案件證明單（警435卷第8頁、第15頁至第19頁） ③丙帳戶個資檢視（警317卷第25頁、警435卷第9頁） ④丙帳戶客戶基本資料、歷史交易明細（警317卷第15頁至第21頁、警435卷第11頁至第14頁）  ６ 癸○○ 該詐騙集團不詳成員以交友 軟體及LINE暱稱「陳思齊」邀約癸○○以MT4、5APP參與投資，並稱需繳納款項才能將獲利領出等語，致癸○○陷於錯誤，匯款至右列帳戶，旋遭該詐騙集團不詳成員轉匯、提領殆盡。 110年6月1日晚間7時30分 5萬元 丙帳戶 ①告訴人癸○○之證述（偵8753卷第11頁至第13頁、偵8753卷第9頁至第10頁） ②癸○○之南投縣政府警察局埔里分局愛蘭派出所受理詐騙帳戶通報警示簡便格式表、內政部警政署反詐騙諮詢專線紀錄表、受理各類案件紀錄表、受（處）理案件證明單（偵8753卷第7頁、第14頁至第15頁、第32頁至第33頁） ③癸○○之郵政跨行匯款申請書、手機網路銀行交易明細頁面截圖、通訊軟體對話紀錄截圖（偵8753卷第17頁至第31頁） ④丙帳戶個資檢視（警317卷第25頁、警435卷第9頁） ⑤丙帳戶客戶基本資料、歷史交易明細（警317卷第15頁至第21頁、警435卷第11頁至第14頁、偵8753卷第34頁至第48頁）    110年6月1日晚間7時31分 5萬元    ７ 戊○○ 該詐騙集團不詳成員先在臉書專業日盛國際粉絲專頁張貼投資訊息，再以LINE暱稱「芯怡」等帳戶邀約戊○○參與投資，再以需繳納代辦費及擔保額為由，要求戊○○匯款，致戊○○陷於錯誤，匯款至右列帳戶，旋遭該詐騙集團不詳成員轉匯、提領殆盡。 110年5月31日下午4時20分 2萬元 甲帳戶 ①告訴人戊○○之證述（警730卷第7頁至第9頁） ②戊○○之金融機構聯防機制通報單、內政部警政署反詐騙諮詢專線紀錄表、南投縣政府警察局竹山分局延平派出所受理詐騙帳戶通報警示簡便格式表、受理詐欺案傳真管制表、受（處）理案件證明單（警730卷第27頁至第39頁、第61頁） ③戊○○之通訊軟體對話紀錄截圖、手機網路銀行交易明細頁面截圖（警730卷第41頁至第59頁） ④甲帳戶個資檢視（警171卷第6頁） ⑤元大商業銀行股份有限公司110年7月12日元銀字第1100009248號函附甲帳戶客戶基本資料、歷史交易明細（警171卷第7頁至第13頁、警730卷第13頁至第25頁）    110年5月31日晚間6時28分 2萬5000元      110年5月31日晚間7時40分 3萬1000元    ８ 丙○○ 該詐騙集團不詳成員先透過交友軟體認識丙○○，再以LINE暱稱「Una」邀約丙○○至RUSSELL4M網站進行投資，嗣後並稱需補足現金始能提現等語，致丙○○陷於錯 誤，匯款至右列帳戶，旋遭該詐騙集團不詳成員轉匯、提領殆盡。 110年5月26日下午3時32分 10萬元 甲帳戶 ①告訴人丙○○之證（警492卷第1頁、第13至第15頁） ②丙○○之內政部警政署反詐騙諮詢專線紀錄表、新北市政府警察局三重分局光明派出所受理詐騙帳戶通報警示簡便格式表、金融機構聯防機制通報單、受理詐騙帳戶通報警示簡便格式表、受理各類案件紀錄表、受（處）理案件證明單、（警492卷第17頁至第67頁） ③張舜欽之手機網路銀行交易明細截圖、通訊軟體對話紀錄截圖（警492卷第89頁至第153頁） ④甲帳戶個資檢視（警171卷第6頁） ⑤元大商業銀行股份有限公司110年7月12日元銀字第1100009248號函附甲帳戶客戶基本資料、歷史交易明細（警171卷第7頁至第13頁、警730卷第13頁至第25頁）    110年5月26日下午3時33分 10萬元      110年5月26日下午3時35分 5萬元      110年5月26日下午3時36分 5萬元    ９ 丑○○ 該詐騙集團不詳成員先在臉書成立TF金融數位社團，經丑○○觀覽後加入社團，再以LINE暱稱「苡萱」邀約丑○○至 flbnorchange網站進行投資，嗣後並稱需繳納手續費及移交建檔費等費用始能提領現金等語，致丑○○陷於錯誤，匯款至右列帳戶，旋遭該詐騙集團不詳成員轉匯、提領殆盡。 110年5月31日下午3時9分 2萬5000元 甲帳戶 ①告訴人丑○○之證述（警742卷第4頁至第8頁） ②丑○○之內政部警政署反詐騙諮詢專線紀錄表、彰化縣警察局溪湖分局溪湖派出所受理詐騙帳戶通報警示簡便格式表、金融機構聯防機制通報單、受理各類案件紀錄表、受（處）理案件證明單（警742卷第17頁至第23頁、第32頁至第33頁） ③丑○○之通訊軟體對話紀錄截圖、存摺封面影本（警742卷第24頁至第31頁） ④甲帳戶個資檢視（警171卷第6頁） ⑤元大商業銀行股份有限公司110年7月12日元銀字第1100009248號函附甲帳戶客戶基本資料、歷史交易明細（警171卷第7頁至第13頁、警730卷第13頁至第25頁）    110年5月31日下午5時13分 3萬1000元      110年5月31日下午5時13分 1萬元      110年5月31日晚間6時41分 2萬5000元      110年5月31日下午2時26分（囑託以葉安倩帳戶匯款） 2萬元     壬○○ 該詐騙集團不詳成員先透過交友軟體認識壬○○，再以LINE暱稱「往后佘生」邀約壬○○至bashushike網站下載不明APP進行投資，致壬○○陷於錯誤，匯款至右列帳戶，旋遭該詐騙集團不詳成員轉匯、提領殆盡。 110年5月31日下午5時41分 15萬元 丙帳戶 ①告訴人壬○○之證述（警474卷第11頁至第19頁） ②壬○○之手機應用程式頁面截圖、被害人網路匯款交易明細、（警474卷第21頁至第28頁） ③丙帳戶個資檢視（警317卷第25頁、警435卷第9頁） ④丙帳戶客戶基本資料、歷史交易明細（警317卷第15頁至第21頁、警435卷第11頁至第14頁、偵8753卷第34頁至第48頁）    110年5月31日下午5時43分 5萬元      110年5月31日下午5時44分 2萬元      110年5月31日下午5時50分 5萬元      110年5月31日下午5時52分 5萬元      110年5月31日下午5時53分 5萬元     庚○○ 該詐騙集團不詳成員利用IG、LINE通訊軟體，以男子「William」身分結識庚○○，向其謊稱透過投資平台進行投資獲利豐厚等語，致庚○○陷於錯誤，匯款至右列帳戶，旋遭該詐騙集團不詳成員轉匯、提領殆盡。 110年5月31日晚間6時25分 20萬元 丙帳戶 ①告訴人庚○○之證述（警348卷第17頁至第18頁） ②庚○○之內政部警政署反詐騙諮詢專線紀錄表、彰化縣警察局和美分局大霞派出所受理詐騙帳戶通報警示簡便格式表、臺南市政府警察局第二分局民權派出所受理詐騙帳戶通報警示簡便格式表、金融機構聯防機制通報單（警348卷第23頁、第47頁至第55頁） ③庚○○提供之投資平台交易畫面、通訊軟體對話紀錄截圖、網路銀行交易明細畫面（警348卷第249頁至第327頁） ④丙帳戶個資檢視（警317卷第25頁、警435卷第9頁） ⑤丙帳戶客戶基本資料、歷史交易明細（警317卷第15頁至第21頁、警435卷第11頁至第14頁、偵8753卷第34頁至第48頁、警348卷第59頁至第87頁）